臺灣高等法院刑事判決　　　　　　　 100年度上訴字第2774號
上　訴　人
即　被　告　蕭世
選任辯護人　徐揆智律師
　　　　　　林幸慧律師
　　　　　　許巍騰律師
上列上訴人因違反槍砲彈藥刀械管制條例案件，不服臺灣宜蘭地
方法院100年度訴字第120號，中華民國100年7月19日第一審判決
（起訴案號：臺灣宜蘭地方法院檢察署99年度偵字第483 號），
提起上訴，本院判決如下：
    主  文
上訴駁回。
    事  實
一、蕭世明知槍砲彈藥刀械管制條例所列之刀械為管制物品，
    非經主管機關許可，不得無故持有，竟基於持有刀械之犯意
    ，於民國98年6 月間某日，在宜蘭縣宜蘭市○○街某處，購
    得如附表一編號1 所示武士刀1 把（刀刃長約46.5公分、刀
    柄長約20公分全長約66.5公分，刀刃單面開鋒），而未經許
    可持有該武士刀1 把，並將之放置在其宜蘭縣宜蘭市○○路
    ○ 段42巷13號住處1 樓倉庫內。其又明知具有殺傷力之改造
    槍枝、子彈、槍枝主要組成零件，係屬槍砲彈藥刀械管制條
    例所管制之物，非經主管機關許可不得持有，猶另基於持有
    具有殺傷力之改造手槍、子彈、槍枝主要組成零件之單一犯
    意，於98年11月間某日，在宜蘭縣宜蘭市金六結營區後某處
    ，自友人「林志龍」（真實姓名年籍不詳，綽號「阿龍」）
    處接收如附表一編號2 至8 所示之具有殺傷力之改造手槍3
    支、子彈共23顆、手槍半成品即槍枝主要組成零件（含金屬
    槍身2 個、金屬彈匣2 個、金屬滑套、金屬擊錘），而未經
    許可持有之，並將之分別放置在其前揭住處、倉庫及其使用
    之車號6885-HA 號自小客車內等處。嗣於99年1 月21日12時
    20分許，經警持搜索票在蕭世上開住處、倉庫及自用小客
    車內，查獲如附表一所示之違禁物，暨如附表二所示之非違
    禁物而查悉上情。
二、案經行政院海岸巡防署海岸巡防總局北部地區巡防局移請臺
    灣宜蘭地方法院檢察署檢察官偵查起訴。
    理  由
壹、程序方面：
    按當事人、代理人或辯護人於法院調查證據時，知有第 159
    條第1 項不得為證據之情形，而未於言詞辯論終結前聲明異
    議者，視為有前項之同意，同法第159條之5亦有明文。本件
    當事人對於本判決下列所引用之供述證據之證據能力，於本
    院審理時均表示無意見而不予爭執，且迄至言詞辯論終結前
    亦未再聲明異議，本院審酌上開證據資料製作時之情況，尚
    無違法不當及證明力明顯過低之瑕疵之情形，依刑事訴訟法
    第159 條之5 規定，均具有證據能力。又本院下列所引用卷
    內之文書證據之證據能力部分，並無證據證明係公務員違背
    法定程序所取得，且當事人等於本院亦均未主張排除其證據
    能力，且迄本院言詞辯論終結前均未表示異議，本院審酌前
    揭文書證據並無顯不可信之情況與不得作為證據之情形，依
    刑事訴訟法第158 條之4 反面解釋及第159 條之4 之規定，
    亦應認均有證據能力，合先敘明。
貳、實體方面：
一、上開事實，業據被告蕭世於本院審理時，坦承不諱，且有
    如附表一所示之武士刀、槍枝3 支、子彈23顆、手槍半成品
    2 支等扣案可資佐證。又如附表一所示所示之物經鑑驗結果
    ，其中如附表一編號1 所示之刀械1 把，其刀刃長約46.5公
    分、刀柄長約20公分、全長約66.5公分，刀刃單面開鋒，確
    屬槍砲彈藥刀械管制條例所公告管制之刀械即武士刀，有宜
    蘭縣政府警察局99年12月6 日警保民字第0991117303號函及
    其鑑驗相片（見99年度偵字第483 號卷第60頁至第65頁）、
    以及內政部警政署100 年6 月24日警署保字第1000130747號
    函（見原審卷第64頁至第65頁）等在卷可憑；如附表一編號
    2 、3 、4 所示之槍枝3 支，均屬具有殺傷力之改造手槍，
    如附表一編號5 、6 、7 所示之子彈，均屬具有殺傷力之子
    彈，如附表一編號8 所示之手槍半成品2 支，分係金屬槍身
    （2 個）、金屬彈匣（2 個）、金屬滑套、金屬擊錘，有內
    政部警政署刑事警察局99年4 月12日刑鑑字第0990011086號
    鑑驗書及其鑑識相片等存卷可稽（見偵查卷第20頁至第23頁
    背面）。而上開金屬槍身（2 個）、金屬彈匣（2 個）、金
    屬滑套、金屬擊錘，依主管機關內政部86年11月24日臺（86
    ）內警字第8670683 號公告之「槍砲、彈藥主要組成零件種
    類」，均屬手槍之主要組成零件。以上扣案物及鑑驗結果，
    應足擔保其自白與事實相符。
二、關於扣案物品中由被告自「林志龍」其人處所取得者，被告
    雖曾以不知有何殺傷力為辯，然就其何以認為無殺傷力，乃
    謂「林志龍」交給伊時說是「空氣槍」，但伊沒有打開來看
    云云（見99年度偵字第483 號卷第33頁）；嗣又稱「阿龍」
    說是玩具槍，而且全部都是零件（見99年度偵字第483 號卷
    第77頁）；於原審則稱：「林志龍」交付槍枝時，有跟伊說
    是「玩具槍」（見原審卷第51頁）；於本院準備程序另稱：
    伊曾問「林志龍」那些是什麼東西，他說是玩具槍，他還表
    示最多放七天他還錢後就會把東西拿回去，伊以為玩具槍不
    值錢，沒有關係，所以沒有查看就收下來了，他將東西抱到
    伊車上時，有一部分東西掉下來，伊有看到上面寫的是防爆
    槍，所以就不以為意云云（見本院卷第37頁），前後敘述不
    一其詞；又其就當日在金六結營區後方所為何事，於原審稱
    在該處釣魚（見原審卷第74頁），至本院又屢稱係在該處看
    他人釣魚云云（見本院卷第36頁背面、第37頁背面），亦見
    齟齬。被告所辯，自未可遽信。而證人陳泰祈於偵查中結稱
    ：伊曾介紹綽號阿龍之林志龍向被告借錢，去年（98年）冬
    天阿龍要跟伊借1 萬，但伊沒有，伊叫他向被告借，伊曾對
    被告說，到時侯阿龍沒有還再向伊索討，阿龍有從車上拿一
    箱東西說要抵押，但被告說沒錢，阿龍就把東西拿回去，之
    後伊沒有看到他們交錢或交東西，但隔1 個禮拜阿龍有對伊
    表示已向被告借到1 萬元，並給被告一箱玩具手槍云云（見
    99 年 度偵字第483 號卷第37頁）。縱使無訛，亦僅徵表其
    曾見林志龍向被告借款未果，至於林志龍交付所謂玩具手槍
    予被告，乃聽聞自林志龍轉述，非親自聞見其情。此外，證
    人簡仁傑於本院結稱：98年11月初在宜蘭金六結營區後面，
    「林志龍」向被告借錢時，伊與「林志龍」共乘之車輛停在
    被告車後，伊坐在副駕駛座抽煙，沒有下車，伊看到「林志
    龍」拿槍下去，被告拿了10張1 千元給「林志龍」，「林志
    龍」則將牛皮紙箱交給被告，被告收受紙箱後就直接放在其
    車上，伊沒有聽到他們說話，「林志龍」拿到錢回到車上，
    伊才問他拿什麼東西給人家，他說是玩具槍云云（見本院10
    0 年12月2 日審判筆錄）。核與被告所述本來阿龍（「林志
    龍」）是要跟一個開薑母鴨店的陳老闆借錢，後來因為陳先
    生沒有錢，陳先生就拜託伊拿給他，抵押品不是伊主動要求
    要他提供的，當天伊是先把錢借給阿龍，阿龍過了差不多二
    十分鐘他就拿到伊釣魚的地方給伊，是他自己要拿過來的云
    云，無一語提及尚有他人在場（見原審卷第77頁至第78頁）
    ，及被告於本院準備程序中供稱係「林志龍」將東西抱到伊
    車上，隨「林志龍」到場之簡仁傑當時有聽到伊與「林志龍
    」對話之內容云云（見本院卷第37頁及該頁背面），判然不
    合。以上證人之證言及被告之辯解，均非無顯然之瑕疵可指
    ，要難資為有利於被告事實認定之依憑。
三、綜上，本案事證至臻明確，被告犯行咸堪認定，應依法論科
    。
四、核被告蕭世所為，係犯槍砲彈藥刀械管制條例第14條第 3
    項未經許可持有刀械罪、同條例第8 條第4 項未經許可持有
    改造槍枝罪、同條例第12條第4 項未經許可持有子彈罪及同
    條例第13條第4 項未經許可持有槍枝主要組成零件罪。被告
    以一持有行為同時觸犯未經許可持有可發射子彈具有殺傷力
    之改造槍枝罪、未經許可持有子彈罪及未經許可持有槍枝主
    要組成零件罪，為想像競合犯，應從一較重之未經許可持有
    改造槍枝罪處斷。被告所犯未經許可持有刀械罪，及改造槍
    枝二罪間，犯意各別，犯罪時地有異，應予分論併罰。原審
    同此認定，適用槍砲彈藥刀械管制條例第8 條第4 項、第12
    條第4 項、第13條第4 項、第14條第3 項，刑法第11條前段
    、第55條、第51條第5 款，第42條第3 項、第38條第1 項第
    1 款，刑法施行法第1 條之1 ，論處被告未經許可，持有刀
    械，處有期徒刑3 月，扣案如附表一編號一「應沒收物」欄
    所示之物沒收；又未經許可，持有可發射子彈具有殺傷力之
    槍枝，處有期徒刑4 年5 月，併科罰金新臺幣10萬元，罰金
    如易服勞役，以新臺幣1,000 元折算1 日，扣案如附表一編
    號二至八「應沒收物」欄所示之物均沒收；應執行有期徒刑
    4 年6 月，併科罰金新臺幣10萬元，罰金如易服勞役，以新
    臺幣1,000元折算1日，扣案如附表一「應沒收物」欄所示之
    物均沒收。並說明扣案如附表一「應沒收物」欄所載之武士
    刀、改造槍枝、子彈、槍枝主要組成零件，為槍砲彈藥刀械
    管制條例所管制之刀械、槍、彈及槍枝主要組成零件，胥屬
    違禁物，皆應依刑法第38條第1項第1款規定宣告沒收，至扣
    案原具有殺傷力之改造子彈，原為違禁物，惟於鑑驗時經試
    射擊發而耗損，失其效用，已失違禁物之性質，不宣告沒收
    ；扣案如附表二所示之物，非違禁物品，亦不沒收。核無違
    誤，量刑亦屬適當。
五、「行為時因精神障礙或其他心智缺陷，致不能辨識其行為違
    法或欠缺依其辨識而行為之能力者，不罰」「行為時因前項
    之原因，致其辨識行為違法或依其辨識而行為之能力，顯著
    減低者，得減輕其刑」，刑法第19條第1 項、第2 項分別定
    有明文。此外，依刑法第19條規定，刑事責任能力，係指行
    為人犯罪當時，理解法律規範，辨識行為違法之意識能力，
    與依其辨識而為行為之控制能力。行為人是否有足以影響意
    識能力與控制能力之精神障礙或其他心理缺陷等生理原因，
    因事涉醫療專業，固應委諸於醫學專家之鑑定，然該等生理
    原因之存在，是否致使行為人意識能力與控制能力欠缺或顯
    著減低之心理結果，係依犯罪行為時狀態定之，故應由法院
    依調查證據之結果，加以判斷（最高法院96年台上字第6368
    號判決意旨參照）。本件被告尚辯稱自96年12月18日起，即
    因精神疾病至羅東博愛醫院精神科門診治療，因憂鬱症狀影
    響，致認知社會、職業功能退化，精神失能，記憶思考能力
    喪失，屬中度精神殘障，經精神科心理衡鑑測驗結果，顯示
    被告MMSE為23，FIQ 為59，符合輕度智能不足水準，基本認
    知與整合性認知功能表現相較於過去成就表現，有明顯退化
    現象，係精神耗弱之人，與一般正常之人智能相較，有明顯
    之落差云云，並提出羅東博愛醫院精神科心理鑑衡用紙及診
    斷證明書、勞工保險失能診斷書、殘障手冊、重大傷病卡為
    證（見原審卷第28頁至第34頁，本院卷第41頁至第46頁）。
    第查：被告固於99年12月14日接受鑑定後領有中度肢體、精
    神障礙之身心障礙手冊，屬輕度智能不足水準，固有上開醫
    學專業診斷及鑑定結果可據，惟其具國中畢業、宜蘭農工肄
    業之智識程度，業商，曾從事珠寶設計、金飾加工，目前在
    家協助餅店工作（見警詢筆錄人別欄查註及羅東博愛醫院精
    神科心理鑑衡用紙），其於警詢時供稱知道藏匿槍彈是違法
    的（見99年度偵字第483 號卷第77頁），於本院猶陳明其參
    與救難協會，扣案武士刀可供上山開路之用（見本院卷第
    36頁背面），足見其仍積極參與社會活動，具有相當之辨識
    事理及控制行為之能力。又原審庭勘驗被告因本案為警搜索
    時之蒐證光碟結果，被告於員警到場搜索當時，精神狀況尚
    屬良好，對於警員搜索過程之提問，對於槍械位置、來源皆
    有正常反應（見原審卷第51頁）。又核閱被告於遭查獲當日
    之警詢及檢察官偵訊之筆錄內容，被告對於扣案物件之來源
    、取得原因、數量、取得時之外觀狀況、取得後之放置均能
    依詢問意旨而為說明及解釋，未見有何記憶與陳述之障礙，
    於歷次偵審中，對於自身利害攸關之問題或事項，亦知提出
    辯解，而被告因情感性精神病，於96年12月18日起至精神科
    門診就醫，迄今多規則服藥治療，亦見諸上開勞工保險失能
    診斷書首頁之記載。是以綜合卷內證據調查之結果，難認被
    告行為時，其意識能力與控制能力因其精神疾病及智能不足
    而有所欠缺或顯著減低。原判決就被告所為，未依刑法第19
    條第2項減輕其刑，即無不合。
六、復次，刑法第59條之酌量減輕其刑，必須犯罪另有特殊之原
    因與環境等等，在客觀上足以引起一般同情，認為即予宣告
    法定低度刑期尤嫌過重者，始有其適用，至於被告無前科，
    素行端正，子女眾多，事後坦承犯罪，態度良好，經濟困難
    ，獨負家庭生活等等情狀，僅可為法定刑內從輕科刑之標準
    ，不得據為酌量減輕之理由，此有最高法院45年台上字第11
    65號、51年台上字第899 號等判例，及69年度台上字第3071
    號、70年度台上字第2511號等判決可資援用依循。又適用刑
    法第59條酌量減輕其刑時，雖不排除第57條所列舉10款事由
    之審酌，惟其程度應達於確可憫恕，始可予以酌減。併有最
    高法院70年度第6 次刑事庭會議決議可供參考。本件被告具
    國中畢業、宜蘭農工肄業之智識程度，業商，曾從事珠寶設
    計、金飾加工，目前在家協助餅店工作，已如前述，而其取
    得本案刀械、槍枝、子彈等物品之方法或緣由，依其所述，
    或價購取得（武士刀），或出借金錢取得之擔保，其犯本件
    各罪，顯非迫於貧病飢寒，亦無客觀上足以引起一般同情之
    特殊原因與環境等，衡情殊難認未經許可而持有如附表一所
    示物品，有確可憫恕之處，則其犯罪動機、目的、生活狀況
    、犯後態度等，僅可為法定刑內從輕科刑之標準，尚不得執
    為酌量減輕之理由，無刑法第59條適用之餘地。原判決就被
    告所為，未依刑法第59條規定酌減其刑，亦無不適用法則或
    適用法則不當之違失。
七、末按：量刑屬法院自由斟酌決定之職權，若無逾越法定刑度
    或顯然濫用權限之情形，即不得任憑己意指摘其不當或違法
    。原審就其刑之裁量，已審酌槍砲、彈藥、刀械之持有及流
    通等，危害人身安全及社會秩序至鉅，而為國法所禁，並經
    各類教育、傳媒廣為宣導週知，被告應無不知之理，其猶未
    經許可，恣意持有武士刀1 把、具有殺傷力之改造手槍3 支
    、子彈23顆、槍枝主要組成零件（含金屬槍身2 個、金屬彈
    匣2 個、金屬滑套、金屬擊錘），欠缺守法觀念，應予非難
    ，兼衡被告持有前開槍、彈、刀械並無其他犯罪目的，及其
    持有之期間達2 、3 月、數量頗多，對於社會治安所生實際
    危害嚴重，及犯罪後仍否認該槍、彈之殺傷力，量刑殊無從
    輕之必要，亦不符刑法第59條規定之要件，暨考量其犯後態
    度尚屬良好、素行、生活狀況、智識程度等一切情狀，業以
    行為人之行為罪責為基礎，並斟酌刑法第57條各款所列情狀
    ，在法定刑度內，酌量科刑，無何偏執一端，致明顯失出失
    入情形。至被告於本院審理時雖為與事實相符之自白，惟係
    於詰問證人及調查證據完畢後為之，是否具悛悔之忱，或仍
    存僥倖之心，冀以此態度博取同情，換得輕判，殊非無疑；
    況且未經許可，持有刀械者，其法定刑為1 年以下有期徒刑
    、拘役或新台幣5 萬元以下罰金；未經許可，持有鋼筆槍、
    瓦斯槍、麻醉槍、獵槍、空氣槍或槍砲彈藥刀械管制條例第
    4 條第1 項第1 款所列其他可發射金屬或子彈具有殺傷力之
    各式槍砲者，其法定刑為3 年以上10年以下有期徒刑，併科
    新臺幣7 百萬元以下罰金。原判決就被告所犯未經許可持有
    刀械部分，量處有期徒刑3 月，所犯未經許可持有可發射子
    彈具有殺傷力之改造槍枝、未經許可持有子彈及未經許可持
    有槍枝主要組成零件等部分，從一較重之未經許可持有改造
    槍枝罪處斷，量處有期徒刑4年5月，併科罰金新臺幣10萬元
    ，均在中度刑以下，並無畸重之狀況，且衡以被告持有刀械
    、槍枝等物之行為期間之長短，及持有槍枝、子彈、零件之
    數量非微，對於他人人身安全及社會秩序所生危害甚重，不
    容小覷輕縱，及刑法第57條所列各款等一切情狀，綜合判斷
    ，認原判決所量之刑仍屬允當。被告應執行之刑逾有期徒刑
    2 年，依法無從為緩刑之諭知。被告提起上訴，指摘原判決
    無視被告之精神疾患與智能，仍按一般正常之人量刑，未減
    輕其刑，及未依刑法第59條酌減其刑，量刑過重，請求撤銷
    原判決，遞減其刑，並為緩刑之宣告，為無理由，其上訴應
    予駁回。
據上論結，應依刑事訴訟法第368 條，判決如主文。
本案經檢察官姜貴昌到庭執行職務。
中    華    民    國   100    年    12    月    29    日
                  刑事第十三庭審判長法  官  蔡新毅
                                    法  官  曾淑華
                                    法  官  王美玲
以上正本證明與原本無異。
未經許可持有刀械部分不得上訴。
其餘部分如不服本判決，應於收受送達後10日內向本院提出上訴
書狀，其未敘述上訴之理由者並得於提起上訴後10日內向本院補
提理由書（均須按他造當事人之人數附繕本）「切勿逕送上級法
院」。
                                    書記官  鄭靜如
中    華    民    國   100    年    12    月    30    日
附表一：
 ┌──┬───────┬────────┬────────┬────────┐
 │編號│扣    案    物│認定違法之依據  │備註            │應沒收物        │
 ├──┼───────┼────────┼────────┼────────┤
 │1   │武士刀1把     │依宜蘭縣政府警察│原審100年度刑管 │同左            │
 │    │（刀刃長約46.5│局99年12月6日警 │字第84號（地檢署│                │
 │    │公分、刀柄長約│保民字第09911173│99年度保管字第39│                │
 │    │20公分全長約66│03號函（偵卷第61│7號移送）扣押物 │                │
 │    │.5公分，刀刃單│-65頁）、內政部 │品清單編號14之其│                │
 │    │面開鋒）      │警政署100年6月24│中1支。         │                │
 │    │              │日警署保字第1000│                │                │
 │    │              │130747號函（原審│                │                │
 │    │              │卷第64-65頁）， │                │                │
 │    │              │鑑定後認屬槍砲彈│                │                │
 │    │              │藥刀械管制條例之│                │                │
 │    │              │刀械。          │                │                │
 │    │              │                │                │                │
 ├──┼───────┼────────┼────────┼────────┤
 │2   │改造手槍1支   │內政部警政署刑事│同上開扣押物品清│同左            │
 │    │（槍枝管制編號│警察局99年4月12 │單編號1。       │                │
 │    │0000000000）  │日刑鑑字第099001│                │                │
 │    │              │1086號鑑驗書（偵│                │                │
 │    │              │卷第20-23頁）鑑 │                │                │
 │    │              │驗結果十一，認係│                │                │
 │    │              │改造手槍，由仿  │                │                │
 │    │              │BERETTA廠92FS型 │                │                │
 │    │              │半自動手槍製造之│                │                │
 │    │              │槍枝，換裝土造金│                │                │
 │    │              │屬槍管而成，擊發│                │                │
 │    │              │功能正常，可供擊│                │                │
 │    │              │發適用子彈使用，│                │                │
 │    │              │認具殺傷力。    │                │                │
 │    │              │                │                │                │
 ├──┼───────┼────────┼────────┼────────┤
 │3   │防暴槍1支     │同上開鑑驗書鑑驗│同上開扣押物品清│同左            │
 │    │（槍枝管制編號│結果一，認定係改│單編號3。       │                │
 │    │0000000000）  │造手槍，擊發功能│                │                │
 │    │              │正常，測試結果其│                │                │
 │    │              │動能為95焦耳，換│                │                │
 │    │              │算其單位面積動能│                │                │
 │    │              │為335焦耳/平方公│                │                │
 │    │              │分，依殺傷力相關│                │                │
 │    │              │說明，應具有殺傷│                │                │
 │    │              │力。            │                │                │
 ├──┼───────┼────────┼────────┼────────┤
 │4   │防暴槍1支     │同上開鑑驗書鑑驗│同上開扣押物品清│同左            │
 │    │（槍枝管制編號│結果十四，認定係│單編號4。       │                │
 │    │0000000000）  │改造手槍，擊發功│                │                │
 │    │              │能正常，測試結果│                │                │
 │    │              │其動能為53焦耳，│                │                │
 │    │              │換算其單位面積動│                │                │
 │    │              │能為187焦耳/平方│                │                │
 │    │              │公分，依殺傷力相│                │                │
 │    │              │關說明，應具有殺│                │                │
 │    │              │傷力。          │                │                │
 ├──┼───────┼────────┼────────┼────────┤
 │5   │霰彈槍子彈2顆 │同上開鑑驗書鑑驗│原審100年度刑管 │左列未經試射之霰│
 │    │              │結果三，認定均係│字第84號（地檢署│彈槍子彈1顆（按 │
 │    │              │口徑12GAUGE制式 │99年度保管字第39│：另經鑑定機關採│
 │    │              │霰彈，採樣1顆試 │8號移送）扣押物 │樣1顆擊發試射， │
 │    │              │射，可擊發，認具│品清單編號1。   │該顆子彈應已失其│
 │    │              │殺傷力。        │                │效用，非屬違禁物│
 │    │              │                │                │，不予沒收）    │
 │    │              │                │                │                │
 │    │              │                │                │                │
 │    │              │                │                │                │
 ├──┼───────┼────────┼────────┼────────┤
 │6   │防爆槍子彈20顆│同上開鑑驗書鑑驗│同上開扣押物品清│左列未經試射之防│
 │    │              │結果十五（一），│單編號2其中20顆 │爆槍子彈13顆（按│
 │    │              │認定均係由土造金│。              │：另經鑑定機關採│
 │    │              │屬槍管組合口徑0.│                │樣7顆擊發試射， │
 │    │              │27吋之建築工業用│                │該7顆子彈應已失 │
 │    │              │彈及直徑7.8mm之 │                │其效用，非屬違禁│
 │    │              │塑膠彈丸而成，採│                │物，不予沒收）  │
 │    │              │樣7顆試射，可擊 │                │                │
 │    │              │發，認均殺傷力。│                │                │
 │    │              │                │                │                │
 ├──┼───────┼────────┼────────┼────────┤
 │7   │防爆槍子彈1顆 │同上開鑑驗書鑑驗│上開扣押物品清單│無。            │
 │    │（黑色）      │結果二（二），認│編號3之其中1顆（│（左列防爆槍子彈│
 │    │              │定係由土造金屬槍│黑色）。        │1顆，業經鑑定機 │
 │    │              │管組合口徑0.27吋│                │關擊發試射，該顆│
 │    │              │之建築工業用彈及│                │子彈應已失其效用│
 │    │              │直徑7.8mm之塑膠 │                │，非屬違禁物，不│
 │    │              │彈丸而成，經試射│                │予沒收）        │
 │    │              │，可擊發，認均殺│                │                │
 │    │              │傷力。          │                │                │
 │    │              │                │                │                │
 │    │              │                │                │                │
 ├──┼───────┼────────┼────────┼────────┤
 │8   │手槍半成品2支 │同上開鑑驗書鑑驗│原審100年度刑管 │同左。          │
 │    │              │結果十二，認分係│字第84號（地檢署│                │
 │    │              │金屬槍身（2個） │99年度保管字第  │                │
 │    │              │、金屬彈匣（2個 │397號移送）扣押 │                │
 │    │              │）、金屬滑套、金│物品清單編號8。 │                │
 │    │              │屬擊錘。        │                │                │
 └──┴───────┴────────┴────────┴────────┘
附表二：
 ┌──┬───────┬────────┬────────┐
 │編號│扣案物（扣案物│認定非違法之依據│備註            │
 │    │品清單記載名稱│                │                │
 │    │）            │                │                │
 ├──┼───────┼────────┼────────┤
 │1   │刀械1把       │依宜蘭縣政府警察│原審100年度刑管 │
 │    │（刀柄常約13公│局宜蘭分局99年12│字第84號（地檢署│
 │    │分，刀刃常約32│月14日警蘭偵字第│99年度保管字第39│
 │    │公分，全長約45│0992105579號函（│7號移送）扣押物 │
 │    │公分，單刃開峰│偵卷第60-65頁） │品清單編號14之其│
 │    │）            │，認定非屬槍砲彈│中1支。         │
 │    │              │藥刀械管制條例之│                │
 │    │              │刀械。          │                │
 ├──┼───────┼────────┼────────┤
 │2   │瓦斯槍（含彈匣│內政部警政署刑事│同上開扣押物品清│
 │    │）1支（槍枝管 │警察局99年4月12 │單編號2。       │
 │    │制編號00000000│日刑鑑字第099001│                │
 │    │78 ）         │1086號鑑驗書（偵│                │
 │    │              │卷第20-23頁）鑑 │                │
 │    │              │驗結果十，認定係│                │
 │    │              │氣體動力式槍枝以│                │
 │    │              │填充氣體為發射動│                │
 │    │              │力，經以金屬彈丸│                │
 │    │              │測試結果，其發射│                │
 │    │              │動能甚微，認不具│                │
 │    │              │殺傷力。        │                │
 │    │              │                │                │
 ├──┼───────┼────────┼────────┤
 │3   │防爆槍子彈1顆 │同上開鑑驗書鑑驗│原審100年度刑管 │
 │    │              │結果十五（二），│字第84號（地檢署│
 │    │              │認定為氣瓶座。  │99年度保管字第39│
 │    │              │                │8號移送）扣押物 │
 │    │              │                │品清單編號2其中1│
 │    │              │                │顆。            │
 │    │              │                │                │
 │    │              │                │                │
 │    │              │                │                │
 │    │              │                │                │
 ├──┼───────┼────────┼────────┤
 │4   │防爆槍子彈18顆│同上開鑑驗書鑑驗│上開扣押物品清單│
 │    │              │結果二（一）、（│編號3之其中18顆 │
 │    │              │二），認定其中17│。              │
 │    │              │顆為氣瓶座；另1 │                │
 │    │              │顆（銀色），係由│                │
 │    │              │土造金屬槍管組合│                │
 │    │              │口徑0.27吋之建築│                │
 │    │              │工業用彈而成，不│                │
 │    │              │具殺傷力。      │                │
 │    │              │                │                │
 │    │              │                │                │
 │    │              │                │                │
 │    │              │                │                │
 ├──┼───────┼────────┼────────┤
 │5   │撞針10支      │同上開鑑驗書鑑定│原審100年度刑管 │
 │    │              │結果十三，認屬土│字第84號（地檢署│
 │    │              │造金屬撞針半成品│99年度保管字第39│
 │    │              │，未認定具有殺傷│7號移送）扣押物 │
 │    │              │力或為槍枝主要組│品清單編號9。   │
 │    │              │成零件。        │                │
 │    │              │                │                │
 │    │              │                │                │
 │    │              │                │                │
 ├──┼───────┼────────┼────────┤
 │6   │金屬彈珠（鋼珠│其中底火1盒、撞 │原審100年度刑管 │
 │    │）3包、金屬彈 │針（金屬棒）8枝 │字第84號（地檢署│
 │    │珠（鉛珠）大小│、底火1包、鋼珠1│99年度保管字第39│
 │    │各1包、撞針（ │包、鉛珠1包、鉛 │7號移送）扣押物 │
 │    │金屬棒）8支、 │珠1 包，依上開鑑│品清單編號5、6、│
 │    │彈簧1袋、瞄準 │驗書鑑驗結果四、│7、10、11、12、1│
 │    │器（狙擊鏡，含│五、六、七、八、│3、15、16；及本 │
 │    │紅外線）1個、 │九，未認定具有殺│院100年度刑管字 │
 │    │彈簧2個、擦槍 │傷力或屬槍枝主要│第84號（地檢署99│
 │    │工具1組、改造 │組成零件；其餘物│年度保管字第398 │
 │    │工具1組、非制 │件，則依卷內卷證│號移送）扣押物品│
 │    │式子彈（訊號彈│尚無從認定屬違禁│清單編號4、5、6 │
 │    │含彈匣）4顆、 │物。            │、7、8。        │
 │    │非制式子彈（訊│                │                │
 │    │號彈含彈匣）6 │                │                │
 │    │顆、火藥1包、 │                │                │
 │    │底火1包、底火1│                │                │
 │    │盒。          │                │                │
 │    │              │                │                │
 │    │              │                │                │
 └──┴───────┴────────┴────────┘